臺灣彰化地方法院刑事判決　　　　　　　　　　　　九十三年度易字第一二六二號
　　公　訴　人　臺灣彰化地方法院檢察署檢察官
　　被　　　告　己○○
右列被告因竊盜案件，經檢察官提起公訴（九十三年度偵字第八四０七號），及移
併辦（九十三年度偵字第九二二五號），本院認有刑事訴訟法第二百七十三條之一第
一項之情形，而改依簡式審判程序判決如左：
        主  文
己○○竊盜，處有期徒刑參月；又連續竊盜，累犯，處有期徒刑捌月。應執行有期徒
刑拾月。
        事  實
一、己○○自民國九十一年八月間起有多次竊盜前科（均未構成累犯）。仍不知悔改
    ，復意圖為自己不法之所有，於九十二年十月間某日上午九時許，在彰化縣彰化
    市○○里○○路二十六號丙○○住處前，見丙○○所有之長方形鐵桶一個（約值
    新臺幣【下同】五千元）置於該處，竟以徒手加以竊取，得手後逃逸，嗣將該長
    方形鐵桶變賣得款花用。
二、己○○有多次竊盜前科，最後於九十二年六月間因竊盜案件，經本院於九十二年
    九月八日判處有期徒刑六月確定，入監執行後，於九十三年五月二十二日執行完
    畢，再於九十三年五月二十七日因竊盜案件，經本院於九十三年七月三十日判處
    有期徒刑七月（尚未執行）。仍不知悔改，竟基於意圖為自己不法所有之概括犯
    意，（一）先於九十三年九月一日中午某時，在彰化縣彰化市○○路○段五００
    號彰化縣立文化中心圖書館前，見呂戊○○所有交呂芸慈使用之腳踏車一部（約
    值二千四百元）停於該處，乃徒手加以竊取，得手後，供己代步使用。（二）再
    賡續前開犯意，於九十三年十月五日十四時許，在彰化縣和美鎮○○里○○路（
    起訴書贅載彰化市○○路）四十六號前，見乙○○所有之舊鋁鍋約十個置於該處
    ，乃徒手加以竊取，得手後逃逸，並將竊得之舊鋁鍋變賣得款花用。（三）又賡
    續前開犯意，於九十三年十月間某日在彰化縣彰化市○○路○路局調度所舊址，
    見丁○○保管之白鐵桶一個（約值二百元）置於該處，乃進入該調度所（該調度
    所現暫停使用，無人居住），徒手加以竊取，得手後，變賣得款花用。嗣於九十
    三年十月十二日十六時五十分許，己○○騎乘上開竊得之腳踏車，行經彰化縣彰
    化市○○路與實踐路路口時，因形跡可疑，為警盤查，始查悉上情。
二、案經彰化縣警察局彰化分局報請台灣彰化地方法院檢察署檢察官偵查起訴，及移
    送併辦，本院認有刑事訴訟法第二百七十三條之一第一項之情形，而改依簡式審
    判程序審理。
        理  由
一、按除被告所犯為死刑、無期徒刑、最輕本刑為三年以上有期徒刑之罪或高等法院
    管轄第一審案件者外，於前條第一項程序進行中，被告先就被訴事實為有罪之陳
    述時，審判長得告知被告簡式審判程序之旨，並聽取當事人、代理人、辯護人及
    輔佐人之意見後，裁定進行簡式審判程序；除簡式審判程序及簡易程序案件外，
    第一審應行合議審判，刑事訴訟法第二百七十三條之一第一項、第二百八十四條
    之一分別定有明文。本件被告己○○所涉係死刑、無期徒刑、最輕本刑為三年以
    上有期徒刑之罪或高等法院管轄第一審案件以外之罪，並於本院行準備程序時就
    被訴事實為有罪之陳述，本院合議庭依前揭規定，經評議結果，裁定改由一名法
    官獨任行簡式審判程序，先予敘明。
二、右揭犯罪事實，業據被告己○○分別於警詢、偵查中及本院審理時坦承不諱，核
    與被害人丙○○、戊○○、乙○○、丁○○等人分別於警詢中之指述情節相符。
    此外，復有被害人戊○○出具之贓物認領保管單一紙及贓物照片二幀等附卷可按
    ，堪信被告之自白與事實相符。本件事證業已明確，被告之犯行，堪以認定。
三、核被告所為，係犯刑法第三百二十條第一項之竊盜罪。被告就犯罪事實二之先後
    多次犯行，時間緊接，所犯又係構成要件相同之罪名，顯係基於概括犯意反覆為
    之，為連續犯，應依刑法第五十六條之規定論以一罪，並加重其刑。另其所為犯
    罪事實一後，即入監執行，於執行完畢出監後再為犯罪事實二之犯行，其間應係
    無概括犯意，顯係基於各別犯意為之，應予分論併罰。又被告曾於九十二年六月
    間因竊盜案件，經本院於九十二年九月八日判處有期徒刑六月確定，入監執行後
    ，於九十三年五月二十二日執行完畢，有臺灣高等法院被告全國前案紀錄表及臺
    灣彰化地方法院檢察署刑案資料查註紀錄表等各一份在卷可按，其於有期徒刑執
    行完畢後，五年內再犯有期徒刑以上之犯罪事實二之罪，為累犯，犯罪事實二部
    分，應依刑法第四十七條之規定遞加重其刑。爰審酌被告有多次竊盜前科，甫於
    前案判決後即再行竊盜，不知悔改，隨意竊取他人財物，品行不佳，其犯罪動機
    、手段、目的、惟其行竊之物價值不高，所生危害尚輕，及被告犯後坦承犯行之
    態度等一切情狀，各量處如主文所示之刑，並定其應執行之刑，以示懲處。至被
    告雖有多次竊盜前科，惟係受罰金、拘役及有期徒刑六月、七月（後二罪均係攜
    帶兇器竊盜，均科以最低刑）之判決，顯見所侵害之財產價值及犯罪情節並非重
    大，且本件所竊得之物，其價值輕微，被告又係中度智障之人，故實難認被告係
    有以竊盜習慣之人，況前開之科刑已足以達懲戒、矯正被告之效，因此檢察官認
    應依竊盜犯贓物物保安處分條例第三條第一項第一款之規定對被告宣告保安處分
    ，尚非必要，附此敘明。
四、移送併辦意旨略以：被告己○○基於意圖為自己不法所有之概括犯意，於九十三
    年六月一日凌晨零時許，在彰化縣鹿港鎮○○路二一０號被害人莊裕沂所有但無
    人居住之房屋內，竊取被害人莊裕沂所有之鋁鍋十五個（約值三百五十元），得
    手後將該鋁鍋賣予不知情之黃美珠所經營之大裕資源回收場，得款花用。復於九
    十三年六月十七日凌晨零時許，在彰化縣福興鄉○○路○段五四七號無人居住之
    有慶汽車修配廠，竊取被害人甲○○所有之車用鋁圈十個（約值一千元），得手
    後將該鋁圈賣予不知情之宏昌資源回收場，因認被告有刑法第三百二十條第一項
    之竊盜罪嫌，並與前開起訴有罪部分有連續犯之裁判上一罪關係等語。訊據被告
    固坦承前開犯行，惟被告曾於九十三年五月二十七日涉犯竊盜罪，並經本院於九
    十三年七月三十日以九十三年度易字第六四八號判處有期徒刑七月，並於同年九
    月十日確定（該案於九十三年七月二十三日辯論終結）在案，有該案判決書一份
    附卷可按，前開併案部分應與本院九十三年度易字第六四八號竊盜案件有連續犯
    之裁判上一罪關係，已為該案判決效力所及，與本件並無連續犯之裁判上一罪關
    係，本院自不得一併加以審判，應檢還檢移送辦機關，另為適法之處理，併予敘
    明。
據上論斷，應依刑事訴訟法第二百七十三條之一第一項、第二百九十九條第一項前段
，刑法第三百二十條第一項、第五十六條、第四十七條、第五十一條第五款，罰金罰
鍰提高標準條例第一條前段，判決如主文。
本件經檢察官林裕斌到庭執行執務。
中      華      民      國      九十四      年      一    月    十七    日
                                臺灣彰化地方法院刑事第一庭
                                    法      官  陳  秋  錦
右正本證明與原本無異。
如不服本判決，應於判決送達後十日內，向本院提出上訴狀（須附繕本）。
告訴人或被害人對於判決如有不服具備理由請求檢察官上訴者，其上訴期間之計算係
以檢察官收受判決正本之日期為準。
                                    法院書記官  于  淑  真
中      華      民      國      九十四      年      一    月    十七    日
刑法第三百二十條
意圖為自己或第三人不法之所有，而竊取他人之動產者，為竊盜罪，處五年以下有期
徒刑、拘役或五百元以下罰金。
意圖為自己或第三人不法利益，而竊佔他人之不動產者，依前項之規定處斷。
前二項之未遂犯罰之。
